【裁判字號】    99,訴,2072
【裁判日期】    991117
【裁判案由】    強盜等
【裁判全文】
臺灣臺中地方法院刑事判決              99年度訴字第2072號
公  訴  人  臺灣臺中地方法院檢察署檢察官
被      告  丁○○
指定辯護人  本院公設辯護人乙○○
上列被告因強盜等案件，經檢察官提起公訴（九十九年度偵緝字
第一一三三號），本院判決如下：
    主    文
丁○○共同意圖為自己不法之所有，攜帶兇器，以強暴至使不能
抗拒，而取他人之物未遂，累犯，處有期徒刑肆年拾月。扣案之
仿ＨＫ廠ＵＳＰ  ＣＯＭＰＡＣＴ外型製造之改造手槍壹支（含
彈匣壹個，槍枝管制編號0000000000號）、驗餘口徑
九厘米制式子彈陸顆、安全帽壹頂及水果刀壹支（刀刃已斷），
均沒收。
    犯罪事實
一、丁○○前因違反毒品危害防制條例案件，經本院以九十四年
    度訴字第一八五二號判決處以有期徒刑十月確定；又因竊盜
    案件，經本院以九十四年度沙簡字第二八四號判決處以有期
    徒刑六月，如易科罰金，以新臺幣一千元折算一日確定；兩
    案經本院以九十五年度聲字第一二一六號裁定合併應執行有
    期徒刑一年二月確定，入監服刑後，於民國九十五年十月二
    十日假釋付保護管束，於同年十一月二日保護管束期滿未經
    撤銷，視為執行完畢。詎仍不知悔改，因其在臺中縣沙鹿鎮
    ○○路八九號附近鐵皮屋開設之鬥狗賭場，每日出入賭金龐
    大，竟心起歹念，於九十九年三月二十日上午十一時五十七
    分三十七秒許，以門號0000000000號（起訴書誤
    載為0000000000號）行動電話，與庚○○所持用
    之門號0000000000號行動電話聯繫，提議由庚○○攜帶槍枝、子彈強盜鬥狗贏家之賭金，經庚○○同意後，
    丁○○、庚○○即共同基於攜帶兇器強盜之犯意聯絡，由庚○○準備可發射子彈具殺傷力之仿ＨＫ廠ＵＳＰ  ＣＯＭＰ
    ＡＣＴ外型製造之改造手槍一支（含彈匣一個，槍枝管制編
    號0000000000號）、子彈十顆、水果刀一支、安
    全帽一頂、口罩一個、手套一副及黑色背包一個，再由丁○○開車至臺中縣沙鹿鎮○○路永安巷三一號庚○○住處，搭
    載庚○○至上開鬥狗場附近停車場，途中雙方談妥先由丁○○進入鬥狗場內觀看輸贏，再通知庚○○贏家為何人，由庚○○於贏家離開時，持槍行搶。庚○○抵達上開鬥狗場附近
    停車場後即埋伏等待，丁○○則於同日下午二時二十五分許
    ，告知庚○○贏家車輛係銀色太子休旅車，為一女子，帶綠
    色包包，包包內約有現金新臺幣（下同）一百多萬元等語。
    適於同日下午三時許，丙○○○斜背皮包行經該處，庚○○
    即戴上安全帽、口罩、手套，背黑色背包（口罩、手套及黑
    色背包均未扣案），右手持上開具殺傷力之改造手槍（內有
    子彈一顆，已上膛），尾隨於丙○○○之後，並於當日下午
    三時許，在臺中縣沙鹿鎮○○路八九號前，突然上前以槍托
    敲擊丙○○○之左後頭部，並拉扯丙○○○斜背在身上之側
    背包，因拉扯力道過猛致丙○○○倒地，丙○○○驚覺遭人
    強盜財物，遂極力抵抗、護住背包，並大聲呼喊「搶劫」，
    致庚○○一時無法順利得手。斯時，庚○○即以上開手槍槍
    口指著丙○○○，同時持續拉扯拖行丙○○○，欲使丙○○○不能抗拒。丙○○○之呼救聲為在附近之戊○○、甲○○
    二人聽聞，戊○○、甲○○二人即趕至現場發現庚○○正在
    強盜丙○○○之財物，遂上前制止庚○○。庚○○為脫免逮
    捕，即以手上之槍枝指著戊○○及其他路人，喝令不要靠近
    ，此時戊○○趁機向前將庚○○之右手扳開，並趁勢將庚○○扳倒，壓制在地，甲○○在一旁亦趕緊上前，將庚○○所
    持之槍枝奪下，庚○○遂再持身上之水果刀向戊○○、甲○○揮舞反抗，戊○○乃將該水果刀搶下，並將其折斷。甲○○則請路人幫忙以繩子綁住庚○○之腳，並待警方到場處理
    ，庚○○因而強盜未能得逞。嗣丁○○見庚○○強盜財物失
    敗，唯恐東窗事發，竟於同日下午三時十分許，以門號00
    00000000號行動電話，撥打其表哥己○○所持用之
    門號0000000000號行動電話，要求己○○將上開
    作案之改造手槍取走，己○○遂將上開改造槍枝帶至臺中縣
    沙鹿鎮○○路某處交給丁○○；後經警方到場後，扣得庚○○所有供強盜所用之彈匣一個、口徑九厘米制式子彈十顆、
    安全帽一頂及水果刀一支（刀刃已斷），惟警方發覺作案手
    槍遭己○○取走，即要求己○○交出該作案手槍；己○○又
    以前開行動電話與丁○○聯絡，丁○○於同日下午三時五十
    分許，在同一地點將玩具手槍一支（槍枝管制編號0000
    000000號）交予己○○，己○○再將該玩具手槍交予
    警方，然警方發覺槍枝疑似遭掉換，經詢問庚○○、己○○
    ，始查悉丁○○涉案（己○○所涉違反槍砲彈藥刀械管制條
    例及湮滅證據部分，另由臺灣臺中地方法院檢察署檢察官以
    九十九年度偵字第七五九二號處分書為不起訴處分）。
二、案經臺中縣警察局清水分局報告臺灣臺中地方法院檢察署檢
    察官偵查起訴。
    理    由
一、程序方面：
  (一)按詰問權係指訴訟上當事人有在審判庭輪流盤問證人，以求
    發現真實，辨明供述證據真偽之權利，其於現行刑事訴訟制
    度之設計，以刑事訴訟法第一百六十六條以下規定之交互詰
    問為實踐，屬於人證調查證據程序之一環；與證據能力係指
    符合法律所規定之證據適格，而得成為證明犯罪事實存在與
    否之證據適格，性質上並非相同。偵查中檢察官為蒐集被告
    犯罪證據，訊問證人旨在確認被告嫌疑之有無及內容，與審
    判期日透過當事人之攻防，調查證人以認定事實之性質及目
    的有別。偵查中訊問證人，法無明文必須傳喚被告使之得以
    在場；刑事訴訟法第二百四十八條第一項前段雖規定「如被
    告在場者，被告得親自詰問」，事實上亦難期被告有於偵查
    中行使詰問權之機會。此項未經被告詰問之被告以外之人於
    偵查中向檢察官所為之陳述，依刑事訴訟法第一百五十九條
    之一第二項之規定，原則上屬於法律規定為有證據能力之傳
    聞證據，於例外顯有不可信之情況，始否定其得為證據。是
    得為證據之被告以外之人於偵查中向檢察官所為之陳述，因
    其陳述未經被告詰問，應認屬於未經合法調查之證據，非為
    無證據能力，而禁止證據之使用。此項詰問權之欠缺，非不
    得於審判中由被告行使以補正，而完足為經合法調查之證據
    （最高法院九十七年度台上字第三五六號判決意旨參照）。
    是證人庚○○、丙○○○、己○○於偵查中具結所為之證詞
    ，雖未經被告丁○○之詰問，然被告及指定辯護人於審判中
    已經對上開證人當庭及先前之陳述進行詰問，已賦予被告及
    指定辯護人對上開證人詰問之機會，則上開證人於偵查中之
    陳述即屬完足調查之證據，而得作為本院判斷之依據。
  (二)按除顯有不可信之情況外，公務員職務上製作之紀錄文書、
    證明文書，從事業務之人於業務上或通常業務過程所須製作
    之紀錄文書、證明文書，亦得為證據，刑事訴訟法第一百五
    十九條之四第一、二款定有明文。查卷內之臺中縣清水分局
    九十九年三月二十日下午三時扣押筆錄暨扣押物品目錄表、
    臺中縣清水分局九十九年三月二十日晚間九時二十分扣押筆
    錄暨扣押物品目錄表、刑案現場測繪圖、刑案照片黏貼表、
    門號0000000000號行動電話雙向通聯紀錄、門號
    0000000000號行動電話通聯調閱查詢單、內政部
    警政署刑事警察局九十九年四月二十三日刑鑑字第○九九○○四○一一五號鑑定書、內政部警政署刑事警察局九十九年
    六月十八日刑鑑字第○九九○○八○一一○號函各一份，分
    係公務員職務上製作之紀錄文書、證明文書，及從事業務之
    人於業務上所製作之紀錄文書、證明文書，為公務員依職權
    所為，或從事業務之人於業務上或通常業務過程所須製作，
    與其責任、信譽攸關，若有錯誤、虛偽，公務員、從事業務
    之人可能因此擔負刑事及行政責任，且該等文書經常處於可
    能受公開檢查之狀態，其正確性及真實之保障極高，故並無
    顯有不可信之情況，依上開規定，自得為證據。
  (三)本案認定之犯罪事實所憑之非供述證據，均無違反法定程序
    而取得之情形，依刑事訴訟法第一百五十八條之四反面規定
    ，自有證據能力。
二、訊據被告固坦承有於九十九年三月二十日上午十一時五十七
    分三十七秒許，以門號0000000000號行動電話，
    與證人庚○○所持用之門號0000000000號行動電
    話聯繫，並至證人庚○○家中搭載證人庚○○至其主持之鬥
    狗場等情不諱，惟矢口否認有何參與加重強盜之犯行，辯稱
    ：伊打電話給證人庚○○是要叫他來看鬥狗，伊不知道庚○○要強盜財物云云。然查：
  (一)證人庚○○持上開可發射子彈具有殺傷力之改造手槍、制式
    子彈及水果刀強盜被害人丙○○○財物未遂等情，業經證人
    庚○○於偵查中及本院審理時證述屬實，核與證人丙○○○
    於偵查中及本院審理時之證詞相符，並經本院另案以九十九
    年度訴字第一三八四號判決證人庚○○加重強盜未遂有罪在
    案（參見本院卷第一一四至一二四頁），足見證人庚○○確
    有加重強盜被害人丙○○○財物未遂之犯行。
  (二)被告雖辯稱：伊不知證人庚○○要強盜云云，惟證人庚○○
    於偵查中證稱：伊當時確有與被告合謀要強盜鬥狗場出來的
    人的財物，於九十九年三月二十日中午，被告打電話來跟伊
    說臺中縣沙鹿鎮○○路那邊有鬥狗場，他在現場裏面，他並
    說第二場賭金比較大，且他可以指出誰贏得賭金，並提議可
    以行搶，就叫伊過去，九十九年三月二十日上午十一時五十
    七分三十七秒許，被告持用之門號0000000000號
    行動電話，與伊所持用之門號0000000000號行動
    電話之通話，就是在談論上開謀議內容，水果刀及手槍是伊
    的，是被告叫伊帶過去的，伊有與被告講好要對分，被害人
    是被告選擇的，當時伊到現場後，被告就有跟伊講明贏得賭
    金的人駕駛的車輛，是駕駛太子休旅車的人，是一對男女，
    背包是背在女的身上等語（參見偵查卷第九九至一○○頁）
    ，且證人庚○○亦於本院審理時證稱：被告找伊去看鬥狗，
    他說賭金不少，他說當天有二場比賽，他有跟伊說第二場比
    較多錢，輸贏的賭金大約有一、二百萬，因為伊要去行搶，
    他也知道伊要去行搶，所以他告訴伊第二場的賭金比較多，
    被告告訴伊哪一個人贏，該處是一個荔枝園，有鐵皮屋，伊
    是在鐵皮屋的外面等候，比賽現場是在鐵皮屋內，比賽完被
    告就告訴伊哪一個人贏，被告也知道伊去的目的就是要行搶
    ，也有告訴我是背綠色包包的人贏，那個人開休旅車，被告
    是到鐵皮屋外面跟伊講贏的人是誰等語（參見本院卷第四六
    頁背面至第四八頁），又證稱：是被告打電話跟伊說有鬥狗
    ，今天可以動手的意思，當天在電話中，被告告訴伊有鬥狗
    比賽，要伊帶工具，其他的到現場再說，伊認為被告叫伊帶
    工具，就是打算要黑吃黑，所以伊就攜帶槍、彈、水果刀，
    到現場後，是被告見面當面跟伊說可以搶第二場的贏家，在
    現場伊並沒有告訴被告帶了什麼工具，伊就坐在鬥狗場旁邊
    的機車上面等，比賽快結束前，他出來跟伊說是帶綠色包包
    的人贏，他這樣說伊就知道了等語（參見本院卷第四八頁背
    面），則證人庚○○對於九十九年三月二十日上午十一時五
    十七分三十七秒許，以門號0000000000號行動電
    話，與被告持用之0000000000號行動電話通聯，
    電話內容係與被告謀議加重強盜鬥狗場贏家賭金之事，及由
    被告告知要強盜之對象等節，證述一致，再參諸證人庚○○
    於本院審理時證稱：如果有行搶到財物，伊打用跑的到附近
    的巷子裡，被告會用他開的那部ＢＭＷ在該處等伊載伊離開
    ，這是伊與被告在車上剛見面時講好的等情（參見本院卷第
    五○頁背面至第五一頁），堪認被告與證人庚○○確實謀議
    要強盜鬥狗場贏家財物，並就渠等之分工有所協議。
  (三)按證人之陳述有部分前後不符，或相互間有所歧異時，究竟
    何者為可採，法院仍得本其自由心證予以斟酌，非謂一有不
    符或矛盾，即應認其全部均為不可採信（最高法院七十四年
    台上字第一五九九號判例意旨參照）。又按交互詰問制度設
    計之主要目的，雖在於辨明證人供述證據之真偽，以期發見
    實體真實，然就實質證據價值面之判斷而言，並無所謂其證
    據價值即當然比審判外未經交付詰問之陳述為高之可言。第
    以證人所為之供述證據，係由證人陳述其所親身經歷事實之
    內容，而證人均係於體驗事實後之一段期間，方於警詢或檢
    察官偵訊時為陳述，更於檢察官偵訊後之一段期間，始於審
    判中接受檢、辯或被告之詰問，受限於人之記憶能力及言語
    表達能力有限，本難期證人於警詢或檢察官偵訊時，能一字
    不漏完全供述呈現其所經歷之事實內容，更無從期待其於法
    院審理時，能一字不漏完全轉述先前所證述之內容。因此，
    詰問規則方容許遇有「關於證人記憶不清之事項，為喚起其
    記憶所必要者」、「證人為與先前不符之陳述時，其先前之
    陳述」之情形時，即便為主詰問亦可實施誘導訊問（刑事訴
    訟法第一百六十六條之一第三項第三款、第六款參照），以
    喚起證人之記憶，並為精確之言語表達。從而，經交互詰問
    後，於綜核證人歷次陳述之內容時（包括檢察官偵訊時之陳
    述、法院審理時之陳述，以及於容許警詢陳述做為證據時之
    警詢內容），自應著重於證人對於待證事實主要內容之先後
    陳述有無重大歧異，藉此以判斷其證詞之證明力高低，不得
    僅因證人於警詢或檢察官偵訊時所供述之部分內容不確定；
    或證人於交互詰問過程中，就同一問題之回答有先後更正不
    一致之處；或證人於警詢或檢察官偵訊中所證述之內容，與
    其於交互詰問時所證述之內容未完全一致，即全盤否認證人
    證詞之真實性。又同一證人前後供述證言彼此不能相容，則
    採信同一證人之部分證言時，當然排除其他部分之證言，此
    為法院取捨證據法理上之當然結果（最高法院九十六年度台
    上字第六三六號判決意旨參照）。指定辯護人雖為被告辯護
    稱：證人庚○○於警詢中陳稱被告於下午二時二十五分許用
    電話告知係二號車贏，惟依通聯紀錄，並無該通電話，又證
    人於偵查中證稱被告說贏得賭金係一對男女，惟證人丙○○○於本院審理時證稱其係一人至案發現場來，獨自一人駕車
    離開，並無同行男子，證人庚○○證詞顯與事實不符，且證
    人對事前有無與被告謀議要平分強盜財物，證述亦不一，不
    能證明被告有共同強盜犯行等語。然縱證人庚○○曾於警詢
    中陳述之內容與通聯紀錄不符，惟證人庚○○於本院審理時
    已證稱：實際上是丁○○出來告訴伊哪一臺車贏，並不是打
    電話跟伊講等語（參見本院卷第四九頁），足徵證人庚○○
    於警詢中所述實屬記憶有誤；另證人於偵查中證述贏家人數
    與證人丙○○○所述不符，惟此係證人庚○○證述被告告知
    之「情報」，自難以證人丙○○○之證詞來否定被告並未告
    知證人庚○○贏家是何人；況證人庚○○自始均證稱係被告
    告知強盜對象，並無重大歧異，至於被告係當面或以電話告
    知強盜對象，被告告知贏家一人或二人，事前是否言明平分
    強盜所得財物等細節性事項，均不影響被告有與證人庚○○
    謀議強盜鬥狗場贏家賭金之認定，縱證人庚○○此部分說詞
    略有出入，亦不得據此指摘證人庚○○證詞全不可採。
  (四)扣案之槍、彈經送請內政部警政署刑事警察局鑑驗結果，認
    ：(1)送鑑手槍一支（槍枝管制編號：0000000000
    號），認係氣體動力式槍枝，欠缺具裝填彈丸及儲氣裝置之
    彈匣，無法鑑驗；(2)送鑑手槍一支（槍枝管制編號：000
    0000000號），認係改造手槍，由仿ＨＫ廠ＵＳＰ
    ＣＯＭＰＡＣＴ外型製造之槍身，組合土造金屬槍管，土造
    金屬滑套而成，擊發功能正常，可供擊發適用子彈使用，認
    具殺傷力；(3)送鑑子彈一顆，認係口徑九厘米制式子彈，經
    試射，可擊發，認具殺傷力；(4)送鑑子彈九顆，認均係口徑
    九厘米制式子彈，採樣三顆試射，可擊發，認均具殺傷力等
    情，有該局九十九年四月二十三日刑鑑字第○九九○○四○
    一一五號鑑定書附卷可稽（見偵查卷第八九、九○頁），且
    被告自承：證人庚○○所拿出來的槍枝是管制編號0000
    000000號這一把，扣案之另一把槍是伊拿給證人己○○交出去的等語（參見本院卷第一二九頁），足見證人庚○○持有之手槍係可發射子彈具有殺傷力之改造手槍，而其持
    有之子彈係制式九厘米子彈。又證人庚○○於偵查中證稱：
    水果刀及手槍是伊的，是丁○○要伊帶過去的等語（參見偵
    查卷第九九頁），惟證人庚○○於本院審理時改稱：被告電
    話中跟伊約定地點說他要來載伊，電話中沒有叫伊帶工具，
    工具是伊自己帶的云云（參見本院卷第四七頁），又證稱：
    被告只有說帶東西，他沒有告訴伊要帶什麼東西，是伊自己
    的意思帶被扣案的東西云云（參見本院卷第四七頁及其背面
    ），復證稱：被告知道伊要去行槍，他要伊帶東西，就是要
    帶行搶的東西云云（參見本院卷第四七頁背面），另證稱：
    是被告打電話跟伊說有鬥狗，今天可以動手的意思，當天在
    電話中，被告告訴伊有鬥狗比賽，要伊帶工具，其他的到現
    場再說，伊認為被告叫伊帶工具，就是打算要黑吃黑，所以
    伊就攜帶槍、彈、水果刀云云（參見本院卷第四八頁背面）
    。證人庚○○對被告是否在電話中要求其攜帶上開改造手槍
    、子彈到場乙節，雖證述反覆，然被告若未要求證人庚○○
    攜帶上開改造手槍及子彈，何以得知證人庚○○持槍強盜被
    害人丙○○○，並要證人己○○前去取出上開改造手槍，且
    被告又辯稱：伊想要把證人庚○○這一把槍藏起來留著自己
    防身用云云（參見本院卷第一二九頁），則被告若非事先得
    知證人庚○○持有之槍枝係可發射子彈具有殺傷力之改造手
    槍及子彈，何以得知該手槍可以「防身」，是證人庚○○事
    後證稱被告不知其攜帶上開改造手槍云云，顯係迴護被告之
    詞，自以證人庚○○於偵查中之證詞為可採，足徵被告有與
    證人庚○○共同持有上開可發射子彈具有殺傷力之改造手槍
    、子彈及加重強盜之犯意聯絡及行為分擔。
  (五)被告於警詢、偵查及本院送審訊問時均坦承有叫己○○至案
    發現場取出上開改造手槍，並拿另一把玩具手槍給己○○轉
    交予警方等情不諱（參見偵緝卷第警卷第三○、三一、四四
    頁，本院卷第十一頁背面），核與證人己○○於偵查中、本
    院審理時證稱受被告指示取槍、交槍之經過相吻合（參見偵
    查卷第二四、二五頁，本院卷第五四頁背面至五六頁），並
    有槍枝管制編號0000000000號玩具手槍一支扣案
    可證，該部分事實自堪認定。惟被告上開所為之原因，先於
    警詢中辯稱：希望證人庚○○的罪輕一點云云（參見偵緝卷
    第三一頁），於偵查中辯稱：只幫證人庚○○云云（參見偵
    緝卷第四四頁），又於本院審理時改稱：伊想要把證人庚○○這一把槍藏起來留著自己防身用云云（參見本院卷第一二
    九頁），則被告辯詞反覆，已非無疑。況被告於本院羈押訊
    問時供稱：伊與證人庚○○係九十八年年中認識的，是打麻
    將認識的，伊與證人庚○○是普通朋友，如果要打麻將就會
    聯絡，每一、二個星期就會聯絡打麻將等語（參見聲羈卷第
    五頁背面），則被告與證人庚○○僅係打麻將認識之牌友，
    並無特殊交情，被告豈可能干冒刑事湮滅證據追訴之危險，
    替證人庚○○藏匿作案槍枝？又證人庚○○持該改造手槍強
    盜，已有多位證人目擊，警方一定會追查該槍枝下落，常人
    應不致為「防身」而私自收藏該改造槍枝，徒遭警方查緝，
    被告此舉反證其與證人庚○○實有共謀強盜之舉，為脫免刑
    責方藏匿掉換作案槍枝，是被告此部分行為實可補強證人庚○○證詞之真實性，更徵證人庚○○證述與被告共謀強盜鬥
    狗場贏家賭金為真。
  (六)此外，並有臺中縣清水分局九十九年三月二十日下午三時扣
    押筆錄暨扣押物品目錄表、臺中縣清水分局九十九年三月二
    十日晚間九時二十分扣押筆錄暨扣押物品目錄表、刑案現場
    測繪圖、門號0000000000號行動電話雙向通聯紀
    錄、門號0000000000號行動電話通聯調閱查詢單
    、內政部警政署刑事警察局九十九年六月十八日刑鑑字第○
    九九○○八○一一○號函各一份、刑案照片黏貼表上照片十
    九張，及可發射子彈具有殺傷力之改造手槍一支（含彈匣一
    個，槍枝管制編號0000000000號）、口徑九厘米
    制式子彈十顆、安全帽一頂、水果刀一支（刀刃已斷）、玩
    具手槍一支（槍枝管制編號：0000000000號）扣
    案可資佐證，本案事證明確，被告犯行洵堪認定，應依法論
    科。
三、按所謂兇器，其種類並無限制，凡客觀上足以對人之生命、
    身體、安全構成威脅，具有危險性之兇器為已足，並不以攜
    帶之初有行兇之意圖為必要（最高法院七十九年度臺上字第
    五二五三號判例意旨參照）；查證人庚○○持以強盜之改造
    手槍（槍枝管制編號0000000000號）及水果刀一
    支，該改造手槍具有殺傷力，業如前開鑑定書所述，而該水
    果刀被告持以強盜時並未折斷，且係以鐵質打造，刀刃開鋒
    ，業據扣案可憑，均得為認定足以傷害人之生命、身體之兇
    器。是被告與證人庚○○共謀攜帶上開兇器以強暴手段強取
    他人財物，惟未能得逞，核被告此部分所為，係犯強盜未遂
    罪而有刑法第三百二十一條第一項第三款之情形，應論以同
    法第三百三十條第二項、第一項攜帶兇器強盜未遂罪；又被
    告謀議與證人庚○○持上開扣案之改造手槍（槍枝管制編號
    0000000000號）及制式子彈強盜財物，雖上開改
    造手槍及制式子彈均係證人庚○○持有，惟被告為強盜他人
    財物，自有視證人庚○○持有上開改造槍枝及制式子彈行為
    為自己之行為，事後被告又為隱匿自己犯行而持有該改造手
    槍，核被告此部分所為，係違反槍砲彈藥刀械管制條例第八
    條第四項未經許可持有可發射子彈具有殺傷力之改造手槍罪
    ，及同條例第十二條第四項未經許可持有子彈罪。被告與證
    人庚○○間，對上開犯行，均有犯意聯絡與行為分擔，為共
    同正犯。被告持有槍枝主要組成零件彈匣之行為已為其持有
    具殺傷力改造手槍之行為吸收，不另論罪。本件被告與證人
    庚○○基於一個加重強盜財物之目的，啟動本案一連串之加
    重強盜未遂、未經許可持有可發射子彈具有殺傷力改造手槍
    、未經許可持有制式子彈之犯罪行為，其發生經過均有部分
    犯罪行為重合連結，且被告係為強盜案件方與證人庚○○共
    同持有上開改造手槍及制式子彈，非如證人庚○○在謀議本
    案強盜案件前即已持有上開改造手槍及制式子彈，依一般社
    會經驗認知，被告未經許可持有可發射子彈具有殺傷力改造
    手槍、未經許可持有制式子彈之犯罪行為目的在強盜財物，
    應認係一犯罪行為，法律上亦應以一行為評價處罰，較為適
    當，故被告以一行為犯加重強盜未遂罪、未經許可持有可發
    射子彈具有殺傷力改造手槍罪、未經許可持有制式子彈罪之
    數罪，為想像競合犯，應從一重論以加重強盜未遂罪。被告
    前因違反毒品危害防制條例案件，經本院以九十四年度訴字
    第一八五二號判決處以有期徒刑十月確定；又因竊盜案件，
    經本院以九十四年度沙簡字第二八四號判決處以有期徒刑六
    月，如易科罰金，以新臺幣一千元折算一日確定；兩案經本
    院以九十五年度聲字第一二一六號裁定合併應執行有期徒刑
    一年二月確定，入監服刑後，於九十五年十月二十假釋付保
    護管束，於同年十一月二日保護管束期滿未經撤銷，視為執
    行完畢，有臺灣高等法院被告全國前案紀錄表及臺灣臺中地
    方法院檢察署刑案資料查註紀錄表附卷可稽，被告前受有期
    徒刑執行完畢，五年以內故意再犯本件有期徒刑以上之罪，
    為累犯，應依刑法第四十七條第一項規定加重其刑。被告已
    著手於加重強盜行為之實行而不遂，為未遂犯，爰依刑法第
    二十五條第二項規定，按既遂犯之刑減輕之，並依法先加後
    減之。爰審酌被告正值盛年，不思以正途獲取金錢財物，與
    證人庚○○謀議持改造手槍、制式子彈強盜他人財物，雖未
    得逞，然已造成被害人精神驚嚇，危害社會治安及他人生命
    財產安全至鉅，行為殊值非難，暨其素行、智識、犯罪之動
    機、目的、手段，犯後否認犯行，惟念及被告加重強盜縱有
    不當，惟其行為尚屬未遂，起訴書具體求刑有期徒刑十年，
    本院認屬過重等一切情狀，量處如主文所示之刑。
四、沒收：
  (一)扣案之改造手槍一支（槍枝管制編號：000000000
    0號，含彈匣一個），具有殺傷力，已如前述，屬違禁物，
    均應依刑法第三十八條第一項第一款之規定予以宣告沒收。
  (二)扣案驗餘之口徑九厘米制式子彈六顆（原扣得口徑九厘米制
    式子彈十顆，經送鑑驗試射四顆，僅餘彈頭及彈殼，已失其
    違禁性，不另宣告沒收），具有殺傷力，已如前述，係屬違
    禁物，應依刑法第三十八條第一項第一款之規定予以宣告沒
    收。
  (三)扣案之安全帽一頂、水果刀一支（刀刃已斷），係證人庚○○所有，與被告共犯加重強盜罪所用之物，爰依刑法第三十
    八條第一項第二款之規定予以宣告沒收。
  (四)扣案之玩具手槍一支（槍枝管制編號：000000000
    0號），不具殺傷力，非屬槍砲彈藥刀械管制條例所列管之
    槍枝，因而不屬違禁物，亦非供犯加重強盜罪所用之物，不
    另為沒收之諭知。
  (五)至前述之口罩一個、手套一雙，黑色背包一個，雖為證人庚○○所有供犯罪所用之物，惟未據扣案，復查無其他積極證
    據足以證明現尚存在，為免將來執行困難，不另為沒收之諭
    知。
五、另保安處分係針對受處分人將來之危險性所為之處置，以達
    教化、治療之目的，為刑罰之補充制度，本於保安處分應受
    比例原則之規範，保安處分之宣告，應與行為人所為行為之
    嚴重性、行為人所表現之危險性及對於行為人未來行為之期
    待性相當。查被告前無強盜前科，是本院認對被告宣告適當
    之刑事處分，已足對其產生矯正策勵之作用，公訴人亦未能
    舉證證明被告具有犯罪之習性，本院因認公訴人聲請諭令被
    告入勞動場所強制工作，尚無必要，附此說明。
據上論斷，應依刑事訴訟法第二百九十九條第一項前段，槍砲彈
藥刀械管制條例第八條第四項、第十二條第四項，刑法第十一條
前段、第二十八條、第三百三十條第二項、第一項、第二十五條
、第五十五條、第四十七第一項、第三十八條第一項第一款、第
二款，判決如主文。
中    華    民    國    99    年    11    月    17    日
                  刑事第十四庭  審判長法  官  林美玲
                                      法  官  許月馨
                                      法  官  黃裕仁
上正本證明與原本無異。
如不服本判決應於收受判決後十日內向本院提出上訴書狀，並應
敘述具體理由；其未敘述上訴理由者，應於上訴期間屆滿後二十
日內向本院補提理由書（均須按他造當事人之人數附繕本，切勿
逕送上級法院）。
                                      書記官  何惠文
中    華    民    國    99    年    11    月    17    日
附錄論罪科刑法條
刑法第三百二十一條：
犯竊盜罪而有左列情形之一者，處六月以上五年以下有期徒刑：
一  於夜間侵入住宅或有人居住之建築物、船艦，或隱匿其內而
    犯之者。
二  毀越門扇、牆垣或其他安全設備而犯之者。
三  攜帶兇器而犯之者。
四  結夥三人以上而犯之者。
五  乘火災、水災或其他災害之際而犯之者。
六  在車站或埠頭而犯之者。
刑法第三百三十條第一項：
犯強盜罪而有第三百二十一條第一項各款情形之一者，處七年以
上有期徒刑。
槍砲彈藥刀械管制條例第八條：
未經許可，製造、販賣或運輸鋼筆槍、瓦斯槍、麻醉槍、獵槍、
空氣槍或第四條第一項第一款所定其他可發射金屬或子彈具有殺
傷力之各式槍砲者，處無期徒刑或五年以上有期徒刑，併科新臺
幣一千萬元以下罰金。
未經許可，轉讓、出租或出借前項所列槍枝者，處五年以上有期
徒刑，併科新臺幣一千萬元以下罰金。
意圖供自己或他人犯罪之用，而犯前二項之罪者，處無期徒刑或
七年以上有期徒刑，併科新臺幣一千萬元以下罰金。
未經許可，持有、寄藏或意圖販賣而陳列第一項所列槍枝者，處
三年以上十年以下有期徒刑，併科新臺幣七百萬元以下罰金。
第一項至第三項之未遂犯罰之。
槍砲彈藥刀械管制條例第十二條：
未經許可，製造、販賣或運輸子彈者，處一年以上七年以下有期
徒刑，併科新臺幣五百萬元以下罰金。
未經許可，轉讓、出租或出借子彈者，處六月以上五年以下有期
徒刑，併科新臺幣三百萬元以下罰金。
意圖供自己或他人犯罪之用，而犯前二項之罪者，處三年以上十
年以下有期徒刑，併科新臺幣七百萬元以下罰金。
未經許可，持有、寄藏或意圖販賣而陳列子彈者，處五年以下有
期徒刑，併科新臺幣三百萬元以下罰金。
第一項至第三項之未遂犯罰之。

司法院資訊處製作；財團法人民間司法改革基金會備份。
